【裁判字號】    99,易緝,3
【裁判日期】    990819
【裁判案由】    賭博
【裁判全文】
臺灣屏東地方法院刑事判決               99年度易緝字第3號
公  訴  人  臺灣屏東地方法院檢察署檢察官
被      告  乙○○
以上被告因賭博案件，經檢察官聲請以簡易判決處刑（90年度偵
字第1139號），本院認不宜以簡易判決處刑，改依通常程序判決
如下：
    主  文
乙○○無罪。
    理  由
一、公訴意旨略以：被告乙○○與甲○○（已判決確定），共同
    基於意圖營利之概括犯意，自民國九十年二月六日起，利用
    乙○○所有位於屏東縣里港鄉○○段一０五九地號工寮，充
    作公眾得出入之場所，經營職業賭場，提供俗稱「三六」之
    擲骰子方式供賭客賭博財物並從中抽頭獲利，且委由甲○○
    任現場負責人，嗣於翌（七）日晚上十一時二十分許，適有
    賭客陳新桐、鍾名茂、翁榮慧、許春開（均已判決確定）等
    多人前往賭博，而為警在上揭處查獲，扣得賭博用之押紅紙
    一百元、骰子押寶墊一張、帳冊二本、無線電四台、骰子七
    包等物，因認被告乙○○涉犯刑法第268 條之供給賭場及聚
    眾賭博罪等語。
二、按犯罪事實應依證據認定之，無證據不得認定犯罪事實；又
    不能證明被告犯罪者，應諭知無罪之判決，刑事訴訟法第15
    4 條第2 項、第301 條第1 項分別定有明文。次按事實之認
    定，應憑證據，如未能發現相當證據，或證據不足以證明，
    自不能以推測或擬制之方法，以為裁判之基礎；又認定犯罪
    事實所憑之證據，雖不以直接證據為限，間接證據亦包括在
    內，然而無論直接或間接證據，其為訴訟上之證明，須於通
    常一般之人不致有所懷疑，而得確信其為真實之程度者，始
    得據為有罪之認定；再認定不利於被告之事實，須依積極證
    據，苟積極證據不足為不利於被告事實之認定時，即應為有
    利於被告之認定，更不必有何有利之證據，最高法院著有40
    年台上字第86號判例、76年台上字第4986號判例及30年上字
    第816 號判例，可資參照。
三、本件公訴人認被告乙○○涉有前揭供給賭場及聚眾賭博罪嫌
    ，無非係以同案被告甲○○自承係現場主持人，惟經檢察官
    偵訊時提示賭客姓名，甲○○無法供出大多數人特徵、住處
    ，足見現場係職業賭場，甲○○又供承現場係四、五名朋友
    來找乙○○等語，同案被告黃崑臨（另經檢察官為不起訴處
    分）亦稱伊自高雄來找乙○○，在現場係等乙○○等語，因
    而，多名外地朋友遠到，自應事先聯絡乙○○，倘該處非係
    乙○○常在之處，遠到之友豈會齊聚該處，況被告乙○○自
    承居住於工寮附近，足徵被告乙○○確為知情且亦常出沒該
    處。復有賭博用之押紅紙一百元、骰子押寶墊一張、帳冊二
    本、無線電四台、骰子七包等物扣案等為其主要論據。訊據
    被告乙○○堅決否認有何供給賭場及聚眾賭博之犯行，辯稱
    ：我是租給甲○○，我是租給他三分地，一個月新台幣（以
    下同）1 萬多元，我沒有住那裡，我租給他以後就沒有去過
    ，我租給他的翌日就被抓，不知道是一天或是二天，我忘了
    ，那天晚上有路人打電話跟我說前面車子翻落在路邊，擋到
    別人的路，我有叫保養廠吊起來，那個地方剛好在我屋子前
    面，有人在客廳裡面坐要找我，有三、四個人，是朋友帶來
    的朋友，綽號是正仔；我晚上不會去，那天是因為車子的問
    題，我去那邊都是早上九點、十點澆花，我沒有住在那邊，
    晚上很少去，是因為租給甲○○，我沒有問過他等語。經查
    ：
(一)、甲○○及賭客陳新桐、鍾名茂、翁榮慧、許春開（均已判決
    確定）等多人於90年2 月7 日下午11時20分許，在被告乙○
    ○所有位於屏東縣里港鄉○○段一０五九地號工寮賭博，提
    供俗稱「三六」之擲骰子方式供賭客賭博財物並從中抽頭獲
    利，甲○○任現場負責人之事實，業據同案被告甲○○、陳
    新桐、鍾名茂、翁榮慧、許春開於警、偵訊中供述明確，並
    有賭博用之押紅紙一百元、骰子押寶墊一張、帳冊二本、無
    線電四台、骰子七包等物扣案可資佐證，此部分之事實，堪
    以認定。
(二)、甲○○於本院審理中結證：租了約一個月才被警察查獲，我
    租的場地原是豬舍，可以睡覺，我都在那裡睡覺，約幾個朋
    友在那裡賭，租金如何計算忘記了，我租了之後被告有來豬
    舍，裡面有他的花，盆景的花卉，有販賣，被告早上都會去
    澆花，警察查獲時被告有在場，被告知道裡面有賭博，不知
    道裡面有抽頭，他在前面的客廳，跟朋友坐，後面賭博地方
    是舊豬舍拆掉，屋頂、牆壁沒有拆，只拆旁邊，當晚查獲時
    有二十三個人，被告晚上比較不常去，當天是正好去，我當
    時在溪底疏濬工程指揮車輛，賭博都是在晚上，我知道他很
    少去，我不清楚，我知道他早上會去，晚上不常去，我約那
    麼多人去被告那裡，被告沒有說什麼，也沒有阻止，我們賭
    「三六」，被告應該不知道，前面的客廳跟後面的豬舍一段
    距離，大約二十公尺，被告沒有走到後面，我不知道他是否
    知道，警察查獲時被告是在前面的客廳，我不知道他跟什麼
    人在一起，應該是有朋友在一起等語（本院卷52-54 頁）。
    該賭場應是同案被告甲○○經營，堪以該定。另甲○○於檢
    察官偵訊中供稱：我是老闆，被告叫我付水電費，他平常偶
    爾會來，有些花是他的，他當天有去，他朋友的車翻在水溝
    他才去的等語（偵卷47-48 頁）。證人林秋馳於偵訊中證稱
    ：我住在附近，知道那地方賭二天了等語；證人林志壑於偵
    訊中證稱：我認識乙○○、甲○○，乙○○住那裡，花是乙
    ○○的，乙○○本來就住那裡，我不知道他是不是老闆等語
    ；莊育傑則證稱：我平時均在那裡出入，有空就去泡茶，我
    每次去乙○○都在場，甲○○是賭場老闆，我與之李瑞宏均
    非把風，我在房間內看電視，有人泡茶我就去泡茶，每天都
    去，老闆是甲○○等語；證人李瑞宏證稱：老闆是甲○○，
    我沒有賭博，我偶爾去等語；證人黃崑臨則證稱：我朋友簡
    秋生叫我載他去找乙○○，要談砂石的事，我們在客廳，他
    們在隔壁賭博等語。上開證人於偵訊中所述，僅能證明係甲
    ○○經營該賭場，並無法證明被告乙○○有上開供給賭場及
    聚眾賭博之行為。
(三)、90年2 月7 日晚上11時20分許為警查獲時，當場之賭客及在
    場圍觀之人，至多僅知道屋主係乙○○，當天賭博係由賭客
    輪流作莊，亦未證述乙○○係經營賭場之人等情，業據證人
    許春開證稱：我不知道屋主是誰，也不知道賭具何人提供等
    語；王勇興證稱：不認識賭場主持人，由一人做莊家等語；
    證人李金足證稱：我不知道該地段主人是誰，我也不認識，
    不知道何人主持賭局等語；許明發證稱：是用骰子賭的，我
    不認識當時在做莊的人，賭具是甲○○所有，這是莊家與賭
    客對賭，場主是甲○○等語；林志壑證稱：當時是以黑板上
    登記輪流作莊，作莊的人我不認識，屋主是乙○○我與屋主
    是朋友，我要去找他泡茶，看見人家在賭博我才在場看等語
    ；鍾名茂證稱：當時很亂，我聽到輪流作莊，不認識乙○○
    、甲○○等語；陳新桐證稱：賭場何人經營我不知道等語；
    翁榮慧證稱：我不知道賭場何人主持等語；莊泰山證稱：屋
    主是乙○○，賭場何人主持我不知道等語；林秋馳證稱：我
    不知道賭場主持人，亦不知道是否有把風、抽頭等語；嚴裕
    宗證稱：我不知道該賭博何人主持，現場約有20多人等語；
    黃崑臨證稱：我是與朋友秋生去找屋主乙○○洽談生意，我
    們在獨棟平房之客廳商談，賭博的場所在車庫，該獨棟平房
    欲至車庫，必須步出客廳至門外，始可再轉車庫等語；李瑞
    宏證稱：現場負責人是甲○○等語；莊育傑證稱：該工寮是
    我朋友乙○○所有，我平時都會到該工寮坐，找乙○○聊，
    我於當日晚上七、八點到達工寮時，才知道他們以骰子為賭
    具賭博等語；證人賴文信證稱：我於90年2 月7 日下午10時
    進入賭場，共有九人排班聚賭，我與鍾名茂排在第六班，正
    由第五班作莊家時警方就來了，我不知道場內主持人為何人
    ，也不認識屋主等語。綜上在場之證人或賭客之證述，均未
    證稱乙○○係主持賭場之人，是難以認定乙○○係主持賭場
    之人。此外，上開扣案之賭博用之押紅紙一百元、骰子押寶
    墊一張、帳冊二本、無線電四台、骰子七包等物，亦無證據
    證明係被告乙○○所有。
(四)、綜上所述，被告乙○○固係該工寮之所有人，且常在該工寮
    出沒，乙○○居住在該工寮附近，亦難以認定被告乙○○涉
    有前揭供給賭場及聚眾賭博犯行。是以，公訴人所提出之證
    據或所指出之證明方法，尚不足為被告有罪之積極證明，或
    說服本院形成被告有罪之心證。此外，復查無其他積極之證
    據足資證明被告確有公訴人所指之犯行，被告之犯罪事實即
    屬不能證明，依前開法條及說明，自應為被告無罪之諭知。
據上論斷，應依刑事訴訟法第301條第1項，判決如主文。
本案經檢察官劉昀到庭執行職務。
中    華    民    國    99    年    8     月    19    日
                  刑事第一庭    法  官  涂裕洪
以上正本證明與原本無異。
如不服本判決應於收受判決後10日內向本院提出上訴書狀，並
應敘述具體理由；其未敘述上訴理由者，應於上訴期間屆滿後
20日內向本院補提理由書（均須按他造當事人之人數附繕本）
「切勿逕送上級法院」。
中    華    民    國    99    年    8     月    19    日
                                書記官  卓春成

司法院資訊處製作；財團法人民間司法改革基金會備份。
